【裁判字號】    99,訴,246
【裁判日期】    990531
【裁判案由】    偽造文書等
【裁判全文】
臺灣板橋地方法院刑事判決               99年度訴字第246號
公  訴  人  臺灣板橋地方法院檢察署檢察官
被      告  丙○○
            甲○○
上  一  人
選任辯護人  曾錦源律師
上列被告因偽造文書等案件，經檢察官提起公訴（98年度偵字第
33642 號），因被告於本院準備程序中就被訴事實為有罪之陳述
，本院告知被告簡式審判程序之旨，並聽取當事人之意見後，合
議庭裁定改由受命法官獨任依簡式審判程序進行，判決如下：
    主  文
丙○○共同犯行使偽造公文書罪，處有期徒刑壹年，扣案如附表
編號1 、2 、5 、9 、10、11所示之物均沒收。又共同犯行使偽
造公文書罪，處有期徒刑壹年，扣案如附表編號1 、2 、3 、4
、5 、6 、7 、8 所示之物均沒收。應執行有期徒刑壹年拾月。
緩刑肆年，並應依附件所載之給付日期，向乙○○按時支付如附
件所示之金額。扣案如附表所示之物均沒收。
甲○○共同犯行使偽造公文書罪，處有期徒刑壹年，扣案如附表
編號1 、2 、5 、9 、10、11所示之物均沒收。又共同犯行使偽
造公文書罪，處有期徒刑壹年，扣案如附表編號1 、2 、3 、4
、5 、6 、7 、8 所示之物均沒收。應執行有期徒刑壹年拾月。
緩刑參年，扣案如附表所示之物均沒收。
    事  實
一、丙○○於民國98年8 月間，因缺錢花用，見報紙所刊登借款
    之分類廣告，便與真實姓名年籍均不詳綽號「阿姐」之成年
    女子聯絡，向其借款新臺幣（下同）6萬元，嗣於同年11月
    間因無力償還利息，遂允諾受僱於「阿姐」，充當該詐騙集
    團之「車手」（即取款之人），做為償還借款之用。甲○○
    則於98年11月25日，因缺錢花用，見報紙所刊登借款之分類
    廣告，便與真實姓名年籍均不詳綽號「大哥」之成年男子聯
    絡，向其借款20萬元，嗣因無力償還利息，即允諾以每日1
    萬元之報酬受僱於「大哥」，充當該詐騙集團之「車手」。
    丙○○與甲○○得知「阿姐」、「大哥」及真實姓名年籍不
    詳之詐騙集團成員多人，利用一般人不熟悉檢察機關偵辦刑
    事案件流程之弱點，倘以電話佯稱為檢察機關公務員，並於
    見面後出示偽造檢察機關公文書、職員證件等物後，一般人
    多會信以為真，因而依從指示交付錢財之心理，共擬依此合
    組詐騙集團行騙，詎丙○○、甲○○雖知此情，為貪圖該集
    團所應允給付詐取款項之利益，竟仍加入該詐騙集團，與該
    詐騙集團成員共同基於意圖為自己不法所有之詐欺取財、行
    使偽造公文書、行使偽造特種文書及僭行公務員職權之犯意
    聯絡，先後為下列行為：
  (一)於不詳時、地，先由該詐騙集團成員偽造附表編號1 、2 、
    4 、5 、6 、9 、10、11所示之印章、公印、公文書、關防
    印章等物品，再於98年11月上旬某日，由該詐騙集團某成員
    撥打電話予丙○○，相約在臺中市某家樂福賣場見面，丙○○將其個人照片交予詐騙集團成員，再由該詐騙集團某成員
    將丙○○照片黏貼於偽造之「臺灣臺北地方法院檢察署袁仲
    儒」識別證上，而偽造該特種文書。其後於98年11月中旬某
    日，在臺中市新光三越百貨公司前，該詐騙集團某成員將附
    表編號1 至5 、7 所示偽造之印章、公文書、識別證、公印
    、關防印章、行動電話等物品一併交付予丙○○，另於不詳
    時地，將附表編號8 所示之行動電話交付予甲○○，並相約
    以上開行動電話作為聯絡工具，要求其2 人等候電話指示。
    嗣於98年12月3 日下午2 時許，由該詐騙集團某成員冒以「
    蘆洲分局陳警官」、「彰化縣警察局林柏光警官」、「蔡隊
    長」等名義撥打電話予乙○○，向乙○○佯稱詐騙集團冒用
    其身分在中國信託商業銀行開戶行騙，為證明其清白，需由
    臺北地方法院調查員「盧坤忠」代表臺灣彰化地方法院檢察
    署檢察官「陳忠榮」向其取款供作公證之用云云，致乙○○
    陷於錯誤，隨即提領其帳戶內存款150 萬元，並依照該名冒
    充臺灣臺北地方法院調查員「盧坤忠」之詐騙集團成員指示
    ，前往臺北縣蘆洲市○○街40巷27號前，將上開150 萬元交
    予該名冒充臺灣臺北地方法院調查員「盧坤忠」之詐騙集團
    成員，「盧坤忠」則交付附表編號9 至11所示之公文書予乙○○而行使之，足以生損害於「盧坤忠」、「陳忠榮」及臺
    灣彰化地方法院檢察署、法務部行政執行處司法文書之公信
    力。
  (二)該詐騙集團成員見乙○○受騙後，竟食髓知味，復於98年12
    月3 日上午9 時30分許，再度假冒彰化縣警察局1018專案的
    「蔡隊長」，向乙○○佯稱因其帳戶尚未淨空，無法辦理公
    證，要其再提領50萬元作為公證費云云，綽號「大哥」之該
    詐騙集團成員，旋於同日上午9 時40分許，傳送簡訊予丙○○，通知丙○○前往臺北縣蘆洲市○○路148 號附近之便利
    商店接收附表編號6 所示偽造之「臺灣彰化地方法院檢察署
    公證處」公文書（其內容為該詐騙集團某成員於此前之不詳
    時地製作）之傳真後，並指示丙○○持附表編號2 所示偽造
    之臺灣臺北地方法院監管科關防印章（此章為該詐欺集團某
    成員於此前之不詳時地所偽造）蓋用其上，而偽造上開公文
    書。迨於同日上午11時40分許，綽號「大哥」之該詐騙集團
    成員，旋即指示丙○○至臺北縣蘆洲市○○路148 號前與乙○○見面，另指示甲○○跟蹤、監視丙○○及乙○○，丙○○遂冒充係臺灣臺北地方法院檢察署人員「袁仲儒」，並出
    示「臺灣臺北地方法院檢察署袁仲儒」之識別證以取信於乙○○，隨即交付附表編號6 所示偽造之「臺灣彰化地方法院
    檢察署公證處」公文書予乙○○而行使之，足生損害於臺灣
    臺北地方法院檢察署執行公務之正確性及乙○○、袁仲儒本
    人。然因乙○○於98年12月2 日遭詐騙後已察覺有異，乃報
    警處理，員警隨即派員於取款地點埋伏，並將紙張等物品充
    作交予詐騙集團之現金，丙○○於欲向乙○○收取上開50萬
    元時，隨即為埋伏員警當場查獲，隨後並逮捕在臺北縣蘆洲
    市○○路119 巷口負責跟蹤、監視之甲○○，渠等詐欺取財
    犯行始未得逞，員警當場自丙○○身上扣得附表編號1 至7
    所示之物；另自甲○○身上扣得附表編號8 所示之行動電話
    、現金155,050 元，因而查悉上情。
二、案經乙○○訴由臺北縣政府警察局蘆洲分局報告臺灣板橋地
    方法院檢察署檢察官偵查起訴。
    理  由
一、按本案被告丙○○、甲○○所犯係死刑、無期徒刑、最輕本
    刑為3 年以上有期徒刑以外之罪，其於準備程序就前揭被訴
    事實為有罪之陳述，經受命法官告知簡式審判程序之旨，並
    聽取其與公訴人之意見後，本院認無不得或不宜改依簡式審
    判程序進行之處，爰依刑事訴訟法第273 條之1 第1 項、第
    284 條之1 ，裁定本件由受命法官獨任進行簡式審判程序，
    合先敘明。
二、上開事實，業據被告丙○○、甲○○於本院審理中坦承不諱
    ，核與證人即告訴人乙○○於警詢、偵查中證述之情節大致
    相符，並有現場照片2 張、監視錄影畫面翻拍照片3 張在卷
    可稽（見98年度偵字第33642 號第61、62、63頁），此外，
    復有附表編號1 至11所示之物扣案可資佐證，足認被告2 人
    之自白核與事實相符，自可採為認定事實之依據，本件事證
    明確，被告2 人上開犯行均堪以認定。
三、論罪科刑部分：
  (一)按所謂文書，乃以文字或符號為一定之意思表示，具有存續
    性，以為法律上或社會生活上重要事項之證明者而言，故不
    論係影本或原本，若有上述文書之性質，均屬文書之範疇。
    次按刑法上所稱之公文書，係指公務員職務上製作之文書。
    若由形式上觀察文書之製作人為公務員且文書之內容係就公
    務員職務上之事項所製作，即使該偽造之公文書上所載製作
    名義機關不存在或該文書所載之內容並非該管公務員職務上
    所管轄，惟社會上一般人無法辨識，而仍有誤信其為真正之
    危險時，仍難謂其非公文書。而刑法上所稱之公印或公印文
    ，係專指表示公署或公務員資格而言，即俗稱大印與小官印
    及其印文（最高法院22年上字第1904號、69年臺上字第693
    號判例要旨參照），又公印文之形式凡符合印信條例規定之
    要件而製頒，無論為印、關防、職章、圖記，如足以表示其
    為公務主體之同一性者，均屬之（最高法院89年度臺上字第
    3155號判決要旨參照）。是本件經扣案偽造之附表編號5 、
    6 、9 、10、11所示「臺灣臺北地方法院收據」、「臺灣彰
    化地方法院檢察署公證處公文」、「金融帳戶財產證明申請
    書」、「法務部行政執行處假扣押處分命令」等文書，固與
    各該機關之正式全銜相違，且實際上亦無「檢察署公證處」
    「監管科」等機關或內部單位存在；另偽造之「臺灣臺北地
    方法院監管科」印章、印文，亦無此一機關存在，然依上開
    說明，此等偽造文書、印章、印文均足使社會上一般人誤信
    其為真正文書、機關之危險，是上開偽造文書、印章、印文
    ，自仍應論以偽造公文書、偽造公印及公印文無疑。復按公
    務機關識別證屬於品行、能力、服務相類證書之一種，查供
    本件犯罪所用附表編號3 之「臺灣臺北地方法院檢察署袁仲
    儒」識別證，其上載有公務機關名義，係表示在該機關任職
    、服務之證書，即為刑法第212 條所稱服務證書此一特種文
    書。至偽造附表1 所示「臺灣臺北地方法院收款章」、編號
    5 所示「臺灣臺北地方法院收據」上所蓋之「臺灣臺北地方
    法院聯單收據專用印」，其機關全銜之下既綴有「聯單收據
    專用」、「收款章」等文字，顯非用以表示該機關資格之印
    信甚明，即非屬公印文。
  (二)核被告2 人就上開事實一、(一)所為，係犯刑法第216 條、第
    211 條之行使偽造公文書罪（指行使偽造之「臺灣彰化地方
    法院檢察署公證處」、「金融帳戶財產證明申請書」、「法
    務部行政執行處假扣押處分命令」公文書部分）、第158 條
    第1 項之僭行公務員職權罪、第339 條第1 項之詐欺取財既
    遂罪（指詐欺150 萬元款項既遂部分）；就上開事實一、(二)
    所為，係犯刑法第216 條、第212 條之行使偽造特種文書罪
    （指行使偽造之識別證部分）、第216 條、第211 條之行使
    偽造公文書罪（指行使偽造之「臺灣彰化地方法院檢察署公
    證處」公文書部分）、第158 條第1 項之僭行公務員職權罪
    、第339 條第3 項、第1 項之詐欺取財未遂罪（指詐欺50萬
    元款項未遂部分）。被告2 人就上開事實一、(二)所示詐欺取
    財犯行部分，因已著手於犯罪行為之實行，縱使該此詐騙行
    為已遭被害人識破，其後亦未能取得預期之財物，仍應成立
    詐欺取財未遂罪，並依刑法第25條第2 項減輕其刑。至起訴
    書雖漏載被告犯刑法第158 條第1 項之僭行公務員職權罪嫌
    ，然起訴書於犯罪事實記載被告丙○○自稱係臺灣臺北地方
    法院檢察署人員「袁仲儒」，並持附表編號6 所示之公文書
    交予被害人並收取款項甚明，當僅屬漏載法條，應予補充，
    附此敘明。
  (三)又現行刑法關於正犯、從犯之區別，本院所採見解，係以其
    主觀之犯意及客觀之犯行為標準，凡以自己犯罪之意思而參
    與犯罪，無論其所參與者是否犯罪構成要件之行為，皆為正
    犯，其以幫助他人犯罪之意思而參與犯罪，其所參與者，苟
    係犯罪構成要件之行為，亦為正犯，必以幫助他人犯罪之意
    思而參與犯罪，其所參與者又為犯罪構成要件以外之行為，
    始為從犯，最高法院25年上字第2253號判例要旨著有明文。
    是被告2 人與「阿姐」、「大哥」等詐騙集團成員多人間，
    就上開事實一、(一)、(二)犯行，既互有犯意聯絡與行為分擔，
    顯係以自己犯罪之意思而參與犯罪，為共同正犯。
  (四)被告2 人與詐欺集團成員共同偽造公印、公印文、印章、印
    文之行為，為渠等偽造公文書之部分行為，且偽造公文書後
    持以行使，偽造之低度行為為行使之高度行為所吸收，均不
    另論罪。另被告2 人偽造特種文書之低度行為，應為行使之
    高度行為所吸收，亦不另論罪。
  (五)被告2 人及所屬詐欺集團成員先後於98年12月2 日、3 日分
    別冒名臺灣臺北地方法院調查員「盧坤忠」及臺灣臺北地方
    法院檢察署「袁仲儒」，並於行使上開偽造之識別證及公文
    書之行為繼續中，實行詐欺取財行為，各次行為在自然意義
    上雖非完全一致，然仍有部分重疊合致，且犯罪目的單一，
    依一般社會通念，認應評價為一罪方符合刑罰公平原則，如
    予分論併罰，反有過度處罰之疑，與人民法律感情亦未契合
    ，是於牽連犯廢除後，適度擴張一行為概念，認此情形為一
    行為觸犯數罪名之想像競合犯，方屬適當（最高法院97年度
    臺上字第1880號判決參照），應認被告2 人各次所為，均係
    出於一個犯意，實行一個犯罪行為，而同時侵害國家法益、
    社會法益及個人法益，而於上開事實一、(一)部分，該當於行
    使偽造公文書、僭行公務員職權、詐欺取財既遂等3 罪，於
    上開事實一、(二)部分，該當於行使偽造公文書、行使偽造特
    種文書、僭行公務員職權、詐欺取財未遂等4 罪之構成要件
    ，即一行為觸犯數罪名，應依想像競合犯規定，各從一重論
    以刑法第216 條、第211 條共同行使偽造公文書罪處斷。
  (六)被告2 人2 次行騙日期相隔1 日，且取款地點、金額亦有不
    同，在時間及空間上顯然可以區別之情形下，應係基於個別
    犯意所為，故應予以分論併罰。
  (七)爰審酌被告2 人並無不良前案紀錄，有臺灣高等法院被告前
    案紀錄表在卷可查，惟竟因無力償還其等向「阿姐」、「大
    哥」所借金錢即鋌而走險，貿然同意擔任「阿姐」、「大哥
    」所屬詐騙集團之車手，利用一般民眾欠缺法律專業知識之
    弱點，率爾以偽造公文書及冒充公務員之方式遂行其等詐騙
    行為，造成政府機關執行職務時公信力之減損及人民財產上
    損失之風險，手段卑劣，惡性非輕，惟念及被告2 人於偵審
    中始終坦承犯行，且本件犯罪之角色分工上，較綽號「阿姐
    」、「大哥」等人而言，參與程度較低，兼衡其等犯罪之動
    機、手段及智識程度，且被告2 人已與被害人達成和解，被
    告甲○○業已給付賠償金額等一切情狀，分別量處如主文所
    示之刑，並各定其應執行之刑，以資懲儆。末查，被告2 人
    前未曾受有期徒刑以上刑之宣告，有臺灣高等法院被告前案
    紀錄表在卷可稽，其等因一時失慮，偶罹刑章，犯後已與被
    害人達成和解，深具悔意，其等經此偵審程序及刑之宣告後
    ，當知所警惕，信無再犯之虞，本院因認對其所宣告之刑，
    以暫不執行為適當，爰依刑法第74條第1 項第1 款規定，均
    諭知宣告緩刑4 年，以啟自新。又為期被告丙○○能確實依
    和解內容履行，確保被害人權益，爰再依刑法第74條第2 項
    第3 款規定，命被告丙○○應依和解內容，於緩刑期間內給
    付被害人23萬元（於99年5 月27日前已給付2 期共計2 萬元
    ），其給付方式為按月給付被害人1 萬元。倘被告不履行，
    且情節重大，足認原宣告之緩刑難收其預期效果，而有執行
    刑罰之必要者，依刑法第75條之1 第1 項第4 款規定，得撤
    銷其緩刑宣告，併此敘明。
  (八)至被告甲○○之選任辯護人雖以被告甲○○於偵查中供述與
    該案情有重要關係事項之待證事項及其他共犯之犯罪事證，
    因而使檢察官得以追訴，因認被告甲○○有適用證人保護法
    第14條第1 項之規定等語，按證人保護法第2 條所列刑事案
    件（含最輕本刑為3 年以上有期徒刑之罪）之被告或犯罪嫌
    疑人，於偵查中供述與該案案情有重要關係之待證事項或其
    他共犯之犯罪事證，因而使檢察官得以追訴該案之其他共犯
    者，以經檢察官事先同意者為限，就其因供述所涉之犯罪，
    減輕或免除其刑，證人保護法第2 條第1 款、第14條第1 項
    分別定有明文。又證人保護法第14條第1 項及第2 項所稱檢
    察官事先同意，指檢察官本案偵查終結前之同意。檢察官同
    意者，應記明筆錄，證人保護法施行細則第21條亦有明文。
    是被告可否適用證人保護法第14條第1 項規定之前提，乃在
    於檢察官是否事先同意，有無記明筆錄。準此，被告甲○○
    縱於偵查中供述與該案案情有重要關係之待證事項或其他共
    犯之犯罪事證，因而使檢察官得以追訴該案之其他共犯，如
    未於本案偵查終結前，經檢察官事先同意，並記明筆錄，自
    無證人保護法第14條第1 項規定之適用，合先敘明。查被告
    甲○○被查獲後，曾分別於98年12月4 日、98年12月28日接
    受檢察官訊問（見98年度偵字第33642 號卷第65至69、84至
    87頁），惟觀之上開訊問筆錄，均未記載檢察官同意被告適
    用證人保護法第14條第1 項規定，從而，本件被告甲○○應
    無證人保護法第14條第1 項規定之適用。
四、扣案如附表編號3 、5 至11所示偽造之識別證、公文書及行
    動電話等物，為與被告共犯之詐欺集團成員所有，供渠等共
    同犯本案所用（偽造之識別證、行動電話部分）或犯罪預備
    之物（偽造之收據部分）或因渠等共同犯罪所生之物（偽造
    之公文書部分），應依刑法第38條第1 項第2 款、第3 款規
    定，宣告沒收之；上開文件上偽造之各該印文、公印文及偽
    造袁仲儒識別證上所黏貼被告丙○○之照片1 張，均因附著
    於各該文件及識別證而併同沒收，故無庸再為重複宣告沒收
    ；附表編號1 、2 、4 所示偽造之「臺灣臺北地方法院國庫
    經辦臺灣銀行臺北分行收款章」日期圓戳章1 枚、「臺灣臺
    北地方法院監管科」關防印章1 枚、「袁仲儒」職章1 枚，
    均係偽造之印章，不問屬於犯人與否，均應依刑法第219 條
    之規定宣告沒收；另自被告甲○○身上扣得之現金155,05 0
    元，被告甲○○供稱上開155,050 元係其向地下錢莊借得之
    款項，並非本案之犯罪所得，且查無證據可資證明與本案有
    關，爰不併為沒收之宣告，併此敘明。
據上論斷，應依刑事訴訟法第273 條之1 第1 項、第299 條第1
項前段，刑法第28條、第25條第2 項、第158 條第1 項、第216
條、第211 條、第212 條、第339 條第3 項、第1 項、第55 條
、第74條第1 項第1 款、第2 項第3 款、第219 條、第38條第1
項第2 款、第3 款，刑法施行法第1 條之1 ，判決如主文。
本案經檢察官張慶林到庭執行職務。
中    華    民    國    99    年    5     月    31    日
                  刑事第十二庭  法  官  錢衍蓁
上列正本證明與原本無異。
如不服本判決，應於判決送達後10日內敘明上訴理由，向本院提
出上訴狀 (應附繕本) ，上訴於臺灣高等法院。其未敘述上訴理
由者，應於上訴期間屆滿後20日內向本院補提理由書「切勿逕送
上級法院」。
                                書記官  劉靜慧
中    華    民    國    99    年    6     月    7     日
附表：
    ┌──┬───────────────────────┬───┐
    │編號│  應沒收之物                                  │數  量│
    ├──┼───────────────────────┼───┤
    │ 1  │偽造之「臺灣臺北地方法院國庫經辦臺灣銀行臺北分│1個   │
    │    │行收款章」日期圓戳章（起訴書誤載為臺灣臺北地方│      │
    │    │法院橡皮章）                                  │      │
    ├──┼───────────────────────┼───┤
    │ 2  │偽造之「臺灣臺北地方法院監管科」關防印章（起訴│1個   │
    │    │書誤載為臺灣臺北地方法院關防印章）            │      │
    ├──┼───────────────────────┼───┤
    │ 3  │偽造之「臺灣臺北地方法院檢察署袁仲儒」識別證  │1張   │
    │    │                                              │      │
    ├──┼───────────────────────┼───┤
    │ 4  │偽造之「袁仲儒」職章                          │1個   │
    ├──┼───────────────────────┼───┤
    │ 5  │偽造之「臺灣臺北地方法院」收據                │1本   │
    ├──┼───────────────────────┼───┤
    │ 6  │偽造之「臺灣彰化地方法院檢察署公證處」公文（即│1張   │
    │    │98年12月3 日申請監管清查認證50萬元部分）      │      │
    │    │                                              │      │
    ├──┼───────────────────────┼───┤
    │ 7  │SAMSUNG 廠牌行動電話（含門號為0000000000號、  │2支   │
    │    │0000000000號之SIM 卡各1 枚）                  │      │
    ├──┼───────────────────────┼───┤
    │ 8  │NOKIA 廠牌行動電話（含門號為0000000000號之SIM │2支   │
    │    │卡1 枚）                                      │      │
    ├──┼───────────────────────┼───┤
    │ 9  │偽造之「金融帳戶財產證明申請書」              │1張   │
    ├──┼───────────────────────┼───┤
    │ 10 │偽造之「臺灣彰化地方法院檢察署公證處」公文（即│      │
    │    │98年12月2 日申請監管清查認證150 萬元部分）    │1張   │
    │    │                                              │      │
    ├──┼───────────────────────┼───┤
    │ 11 │偽造之「法務部行政執行處假扣押處分命令」      │1張   │
    └──┴───────────────────────┴───┘
附件：被告丙○○自民國99年6 月起，於每月10日以前，按月給
      付乙○○新臺幣（下同）1 萬元，迄至債務餘額23萬元全
      數清償完畢為止（丙○○於99年5 月27日前已付乙○○2
      萬元），1 期未履行視為全數到期。
附錄本案論罪科刑法條
中華民國刑法第158條
（僭行公務員職權罪）
冒充公務員而行使其職權者，處 3 年以下有期徒刑、拘役或 5
百元以下罰金。
冒充外國公務員而行使其職權者，亦同。
中華民國刑法第211 條
（偽造變造公文書罪）
偽造、變造公文書，足以生損害於公眾或他人者，處1 年以上7
年以下有期徒刑。
中華民國刑法第212 條
（偽造變造特種文書罪）
偽造、變造護照、旅券、免許證、特許證及關於品行、能力服務
或其他相類之證書、介紹書，足以生損害於公眾或他人者，處1
年以下有期徒刑、拘役或3 百元以下罰金。
中華民國刑法第216 條
（行使偽造變造或登載不實之文書罪）
行使第210 條至第215 條之文書者，依偽造、變造文書或登載不
實事項或使登載不實事項之規定處斷。
中華民國刑法第339 條
（普通詐欺罪）
意圖為自己或第三人不法之所有，以詐術使人將本人或第三人之
物交付者，處5 年以下有期徒刑、拘役或科或併科1 千元以下罰
金。
以前項方法得財產上不法之利益或使第三人得之者，亦同。
前二項之未遂犯罰之。

司法院資訊處製作；財團法人民間司法改革基金會備份。
